Minutes et répertoires du notaire Louis Auguste LAHURE, 17 décembre 1803 - 4 avril 1826 (étude XXIV)
Archives nationales
- Répertoire(s) de Louis Auguste LAHURE, 25 septembre 1800 - 8 septembre 1826; MC/RE/XXIV/13 - MC/RE/XXIV/21
  - Répertoire. 1820, 19 juin - 1822, 16 octobre, 19 juin 1820 - 16 octobre 1822; MC/RE/XXIV/20
    - Inventaire après interdiction de Jean-Baptiste Pierre Labrousse, rue des Filles Saint-Thomas, n° 20., 18 octobre 1821
      inventaire; Labrousse, Jean-Baptiste Pierre
    - Notoriété après décès de Jean François Claude Moreau, capitaine au 106e régiment de ligne, arrivé le 6 décembre 1812., 19 octobre 1821
      notoriété; Moreau, Jean François Claude (....-1812)
    - Inventaire après décès de Boctor Ellious (ou Ellius Boctor ou Ellious Bocthor), arrivé à Paris rue d'Assas, n° 2, le 26 septembre 1821., 22 octobre 1821
      3 octobre 1821, notoriété après décès, RE/XXIV/20. 24 mai 1823, dépôt d'enchères pour la vente d'un manuscrit dépendant de la succession, Marie Françoise Enée, sa veuve, RE/XXIV/21.
      inventaire après décès; notoriété; acte de vente; Assas (rue d'); Boctor, Ellius (1784-1821); Bocthor, Ellious (1784-1821); Ellious, Boctor (1784-1821); Enée, Marie Françoise; enseignant
    - Notoriété après décès de Jean Guillaume Puginié, arrivé rue des Vieilles Etuves Saint-Honoré., 27 octobre 1821
      notoriété; Puginié, Jean Guillaume
    - Inventaire après décès de Jean-Baptiste Petit, arrivé à Paris, le 24 octobre 1821., 30 octobre 1821
      inventaire après décès; Petit, Jean-Baptiste (....-1821)
    - Inventaire après décès de Renaud Louis César Darnaud, arrivé à Paris, le 4 octobre 1821., 7 novembre 1821
      28 janvier 1822, liquidation.
      inventaire après décès; liquidation; Darnaud, Renaud Louis César (....-1821)
    - Inventaire après décès de Alexandrine Emilie Joséphine Darnaud épouse de Claude Alexandre Bompart, arrivé à Paris, le 25 novembre 1818., 21 novembre 1821
      inventaire après décès; Darnaud, Alexandrine Emilie Joséphine (....-1818); Bompart, Claude Alexandre
    - Inventaire après décès de Marie Henriette Legrand de Boislandry épouse de Jean Pierre Dumuys., 24 décembre 1821
      6 novembre 1824, dépôt du testament de Julie Legrand de Boislandry épouse de François Louis Legrand de Boislandry. 10 novembre 1824, dépôt du testament du dit Legrand de Boislandry, RE/XXIV/24.
      inventaire après décès; testament; Legrand de Boislandry, Marie Henriette; Dumuys, Jean Pierre; Legrand de Boislandry, Julie; Legrand de Boislandry, François Louis
    - Inventaire après décès de Jeanne Barbe Adélaïde Gillier, arrivé à Paris, le 12 décembre 1821., 26 décembre 1821
      inventaire après décès; Gillier, Jeanne Barbe Adélaïde (....-1821)
    - Notoriété après décès de Anne Marie Masson, veuve de Charles Louis Desforges., 14 janvier 1822
      notoriété; Masson, Anne Marie; Desforges, Charles Louis
    - Notoriété après décès de Geneviève Thérèse Baton, veuve en 1ères noces de François Louis Debruge et épouse en 2ndes noces de Jean Louis Griois., 29 janvier 1822
      notoriété; Baton, Geneviève Thérèse; Debruge, François Louis; Griois, Jean Louis
    - Notoriété après décès de Adélaïde Adèle Lefebvre., 6 février 1822
      22 février 1822, autre notoriété.
      notoriété; Lefebvre, Adélaïde Adèle
    - Notoriété après décès de Jean Nicolas Debrotonne., 6 février 1822
      notoriété; Debrotonne, Jean Nicolas
    - Inventaire après décès de Catherine Laurence Duverger veuve de Georges Ducis., 20 mars 1822
      inventaire après décès; Duverger, Catherine Laurence; Ducis, Georges
    - Inventaire après décès de Charles Jean-Baptiste Henrionnet., 21 mars 1822
      inventaire après décès; Henrionnet, Charles Jean-Baptiste
    - Notoriété après décès de François comte Jaubert., 30 mars 1822
      François, comte Jaubert et de l'Empire (1758-1822) est un avocat, homme politique, gouverneur de la Banque de France et membre de la Cour de cassation.
      notoriété; Jaubert, François (1758-1822); avocat; dirigeant politique; administrateur
    - Notoriété après décès de Marie Anne Potin., 2 avril 1822
      notoriété; Potin, Marie Anne
    - Notoriété après décès de Jacques Philippe Dumont., 4 avril 1822
      notoriété; Dumont, Jacques Philippe
    - Notoriété après décès de Marie Elisabeth Baillet veuve en 1ères noces de Antoine Duval et en secondes de Pierre Roy, arrivé à Paris le 8 mars 1822., 11 avril 1822
      notoriété; Baillet, Marie Elisabeth (....-1822); Duval, Antoine; Roy, Pierre
    - Inventaire après décès de Claude Pétronille Boullenois., 30 avril 1822
      inventaire après décès; Boullenois, Claude Pétronille
    - Inventaire après décès de Louise Catherine Poulin veuve de Charles Favreau., 21 mai 1822
      inventaire après décès; Poulin, Louise Catherine; Favreau, Charles
    - Inventaire après décès de Alexandre Marmet, arrivé à Mayence, le 26 mars 1814., 22 mai 1822
      inventaire après décès; Mayence (Allemagne); Marmet, Alexandre (....-1814)
    - Notoriété après décès de Antoine Paul Marion., 8 juin 1822
      14 février 1823, liquidation et paratge de la succession de Antoine Paul Marion, sous lieutenant au 6e régiment d'Infanterie de ligne, RE/XXIV/21.
      notoriété; liquidation; Marion, Antoine Paul
    - Notoriété après décès de Jean François Colas., 12 juin 1822
      notoriété; Colas, Jean François
    - Extrait collationné de l'inventaire après décès de Jean Pierre Ferré par Me Barrier, notaire à Choisy, du 7 fructidor an IV., 20 juin 1822
      Me Barrier, notaire à Choisy
      inventaire après décès; Choisy-le-Roi (Val-de-Marne); Ferré, Jean Pierre
    - Inventaire après décès de Edmé Josset, perruquier, arrivé le 22 juin 1822., 2 juillet 1822
      inventaire après décès; Josset, Edmé (....-1822); coiffeur
    - Notoriété après décès de Marie Amélie Cherbonnier, arrivé le 28 août 1817 à Montyon., 15 juillet 1822
      notoriété; Monthyon (Seine-et-Marne); Cherbonnier, Marie Amélie (....-1817)
    - Inventaire après décès de Madeleine Alexandrine Roger épouse de Joachim Francisco, arrivé le 4 juillet 1822., 30 juillet 1822
      inventaire après décès; Roger, Madeleine Alexandrine (....-1822); Francisco, Joachim
    - Notoriété après décès de Philippe Augustin Heutte., 27 août 1822
      notoriété; liquidation; Heutte, Philippe Augustin; Heutte, Pierre Alexandre; Bichebois, Marie Françoise Victoire
    - Notoriété après décès de Antoine Dominique Martin., 30 août 1822
      notoriété; Martin, Antoine Dominique
    - Notoriété après décès de Marie Françoise Almain, veuve de Pierre Peltier, avant veuve en 1ères noces de Augustin Chevereau., 30 août 1822
      notoriété; Almain, Marie Françoise; Peltier, Pierre; Chevereau, Augustin
    - Inventaire après décès de Jean-Baptiste François Martin, arrivé à Paris, le 20 juillet 1822., 16 septembre 1822
      3 janvier 1823, liquidation, Louis Honorine de Sincay, son épouse, RE/XXIV/21.
      inventaire après décès; liquidation; Martin, Jean-Baptiste François (....-1822); Sincay, Louise Honorine de
    - Inventaire après décès de Henry Charles Joseph Delannoy., 23 septembre 1822
      inventaire après décès; Delannoy, Henry Charles Joseph
  - Répertoire. 1822, 17 octobre - 1826, 8 septembre, 17 octobre 1822 - 8 septembre 1826; MC/RE/XXIV/21
    Répertoire des notaires Louis-Auguste Lahure (17 octobre 1822-4 avril 1826), Hercule Fourchy (5 avril-8 septembre 1826).
    - Extrait collationné de la liquidation et partage de la succession de Charles Jean Nattancourt marquis de Vaubecourt, passé devant Boulangé et Ferry, notaires à Nancy, le 19 avril 1822., 17 octobre 1822
      MC/RE/XXIV/21
      Date de création de la notice: 2012
      liquidation; Nancy (Meurthe-et-Moselle); Nattancourt de Vaubecourt, Charles Jean; Boulangé, M.; Ferry, M.; Nettancourt de Vaubecourt, Charles Jean; notaire
    - Délivrance de legs et inventaire des titres et papiers de Marie Françoise Louvrier épouse de Gédéon Elie Lépine, demeurant à Paris, rue Saint-Germain l'Auxerrois, n° 35., 23 octobre 1822
      29 octobre 1822, dépôt de pièces.
      inventaire; dépôt de pièces; Louvrier, Marie Françoise; Lépine, Gédéon Elie
    - Notoriété après décès de Renault Louis César Darnaud., 2 décembre 1822
      notoriété; Darnaud, Renault Louis César
    - Inventaire après décès de Jean Jacques Castex, arrivé à Paris le 21 septembre 1822., 4 décembre 1822
      inventaire après décès; Castex, Jean Jacques (....-1822)
    - Inventaire après décès de Nicolas Fourgont, arrivé à Paris le 26 novembre 1822., 7 décembre 1822
      inventaire après décès; Fourgont, Nicolas (....-1822)
    - Inventaire après décès de Adélaïde Joséphine Eugénie Locard, épouse de Jean Louis Augustin Combe, arrivé à Paris le 2 octobre 1822., 21 décembre 1822
      inventaire après décès; Locard, Adélaïde Joséphine Eugénie (....-1822); Combe, Jean Louis Augustin
    - Notoriété après décès de Catherine Victoire Le Fort veuve Paisant., 23 décembre 1822
      notoriété; LeFort, Catherine Victoire; Paisant, M.
    - Inventaire après décès de François Mouchet dit Francis., 11 janvier 1823
      18 janvier 1823, dépôt du testament. 11 mars 1826, liquidation entre François Mouchet dit Francis et Amélie Adélaïde Jacob, rue Cadet, n° 11
      inventaire après décès; testament; partage; Cadet (rue); Mouchet, François; Mouchet, Francis; Jacob, Amélie Adélaïde
    - Notoriété après décès de Marie Angadrême La Perruque épouse de Jean Nicolas Combe., 14 janvier 1823
      notoriété; La Perruque, Marie Angadrême; Combe, Jean Nicolas
    - Notoriété après décès de Anne Vaylet veuve de Antoine Boussuge., 18 janvier 1823
      notoriété; Vaylet, Anne; Boussuge, Antoine
    - Inventaire après décès de Guillaume Bruchon., 18 janvier 1823
      6 février 1823, liquidation.
      inventaire après décès; liquidation; Bruchon, Guillaume
    - Notoriété après décès de Edme Bertholes., 13 mars 1823
      notoriété; Bertholes, Edme
    - Extrait collationné de l'inventaire après décès de Geneviève Adélaïde Faucon, épouse de Auguste de Courdemanche, par Me Desjardins, notaire, le 11 novembre 1815., 25 mars 1823
      inventaire après décès; Faucon, Geneviève Adélaïde; Courdemanche, Auguste de; Desjardins, M.; notaire
    - Inventaire après décès de Henriette Gouvilliez, divorcée de Claude Michegaux, rue d'Amboise, n° 9., 1er avril 1823
      inventaire après décès; Amboise (rue d'); Gouvilliez, Henriette; Michegaux, Claude
    - Inventaire après décès de Pierre André Mattey., 1er avril 1823
      inventaire après décès; Mattey, Pierre André
    - Notoriété après décès de Marie Augustine Victoire Pihery, veuve de François Joseph marquis de Foucault., 15 avril 1823
      notoriété; Pihery, Marie Augustine Victoire; Foucault, François Joseph de
    - Notoriété après décès de Nicolas François Rivolet, arrivé à La Nouvelle Orélans le 22 août 1817., 17 avril 1823
      notoriété; La Nouvelle-Orléans (Etats-Unis); Rivolet, Nicolas François (....-1817)
    - Inventaire après décès de Antoine Tatin, arrivé à Paris le 23 avril 1823., 30 avril 1823
      9 février 1824, liquidation de la succession de Antoine Tatin, demeurant à Paris, place de l'Ecole, n° 3, Marguerite Edmée Duru, sa veuve.
      inventaire après décès; liquidation; Ecole (place de l'); Tatin, Antoine (....-1823); Duru, Marguerite Edmée
    - Notoriété après décès de Jean-Baptiste Godde, arrivé à Paris le 2 avril 1823., 2 mai 1823
      notoriété; Godde, Jean-Baptiste (....-1823)
    - Notoriété après décès de Jean Christophe de Chavanne, arrivé à Paris, rue de Vaugirard, n° 92, le 2 avril 1823., 9 mai 1823
      23 juillet 1823, dépôt de pièces.
      notoriété; dépôt de pièces; Vaugirard (rue de); Chavanne, Jean Christophe de (....-1823)
    - Dépôt d'une expédition de l'inventaire après décès de Pierre Rabier., 23 mai 1823
      inventaire après décès; Rabier, Pierre
    - Inventaire après décès de Jean Marie Favos, rentier, rue des Filles Saint-Thomas, n° 4., 23 mai 1823
      12 juillet 1823, liquidation des reprises, Marie Anne Addès, sa evuve.
      inventaire après décès; liquidation; Favos, Jean Marie; Addès, Marie Anne
    - Notoriété après décès de Joseph Barthélemy Segond, arrivé à Marseille le 16 janvier 1822., 28 mai 1823
      notoriété; Marseille (Bouches-du-Rhône); Segond, Joseph Barthélemy (....-1822)
    - Notoriété après décès de Jean Léandre Casimir Letablier, traiteur, rue Saint-Germain l'Auxerrois, n° 80., 2 juin 1823
      30 mai 1823, vente d'un fonds de marchand de vin traiteur par Geneviève Constance Hublier veuve de Jean Léandre Casimir Letablier, rue Saint-Germain l'Auxerrois, n° 80, à Jean Maurissanne et Agnès Rose Chamault, son épouse, rue de l'Arbre Sec, n° 62, RE/XXIV/21. 12 mai 1827, adjudication d'un fonds d'aubergiste, rue de l'Arbre Sec, n° 62, à Jean Maurissanne, rue Pagevin, n° 8, RE/XXIV/22.
      notoriété; acte de vente; Arbre-Sec (rue de l'); Pagevin (rue); Letablier, Jean Léandre Casimir; Hublier, Geneviève Constance; Maurissanne, Jean; Chamault, Agnès Rose; commerçant; restaurateur; hôtelier
    - Notoriété après décès de Flore Elisa Marie Godin., 1er juillet 1823
      notoriété; Godin, Flore Elisa Marie
    - Extrait collationné de l'inventaire après décès de Marie Louise Dallard, veuve de Charles Antoine De Rely, arrivé à Aumale (Seine-Inférieure), le 8 juin 1806, par Me Mauger, notaire audit Aumale, le 20 novembre 1806., 30 juillet 1823
      inventaire après décès; Aumale (Seine-Maritime); Dallard, Marie Louise (....-1806); Rely, Charles Antoine de; Mauger, M.; notaire
    - Inventaire après décès de Jeanne Louise Rhodez épouse de Gérard Hubert Delsatte, serrurier, passage des Filles Sainte-Marie, n° 94., 21 août 1823
      inventaire après décès; Rhodez, Jeanne Louise; Delsatte, Gérard Hubert; serrurier
    - Notoriété après décès de Jean-Baptiste Mollard, ancien chirurgien major des armées., 15 septembre 1823
      17 septembre 1823, notoriété en brevet concernant Octavie Adélaïde Waget, veuve de Jean-Baptiste Mollard, rue Saint-Honoré, n° 190.
      notoriété; Saint-Honoré (rue); Mollard, Jean-Baptiste; Waget, Octavie Adélaïde; chirurgien
    - Inventaire après décès de Jean-Baptiste Lecomte et Marie Anne Anthoine Leceine, sa veuve, rue du Faubourg Poissonnière, n° 3., 16 septembre 1823
      comme substituant Me Breton absent
      inventaire après décès; Lecomte, Jean-Baptiste; Leceine, Marie Anne Anthoine
    - Vente par Nicolas-Antoine Meuris, demeurant à Sens, à Nicolas Bernier, demeurant petite rue d'Ivry, n°1, d'une pension bourgeoise., 24 septembre 1823
      acte de vente; Sens (Yonne); Meuris, Nicolas-Antoine; Bernier, Nicolas
    - Vente de fonds de pension bourgeoise par Nicolas Antoine Meuris et Marguerite Louise Girardin, son épouse, demeurant à Sens, à Nicolas Bernier et Marie Louise Ducrocq, son épouse, petit rue d'Ivry, n° 1., 24 septembre 1823
      acte de vente; Sens (Yonne); Meuris, Nicolas Antoine; Girardin, Marguerite Louise; Bernier, Nicolas; Ducrocq, Marie Louise
    - Inventaire après décès de Denis François Nargeot, arrivé rue de la Monnaie, n° 13, le 23 août 1823., 3 octobre 1823
      inventaire après décès; Monnaie (rue de la); Nargeot, Denis François (....-1823)
    - Inventaire après décès de Reine Nollet veuve de Louis Adrien Langlois, arrivé rue Buffault, n° 13, le 27 septembre 1823., 3 octobre 1823
      inventaire après décès; Buffault (rue); Nollet, Reine (....-1823); Langlois, Louis Adrien
    - Inventaire après décès de Pierre Fortin, ancien marchand de vins, arrivé à Paris rue Montmartre, n° 130, le 15 septembre 1823., 6 octobre 1823
      19 septembre 1823, dépôt du testament. 10 décembre 1823, liquidation, Edmée Leroy, sa veuve.
      inventaire après décès; testament; liquidation; Montmartre (rue); Fortin, Pierre (....-1823); Leroy, Edmée; commerçant
    - Inventaire après décès de Antoine Gilhodès, arrivé à Paris rue des Vieux Augustins, le 26 juin 1820., 24 octobre 1823
      inventaire après décès; Vieux-Augustins (rue des); Gilhodès, Antoine (....-1820)
    - Inventaire après décès de Geneviève Herbette, divorcée de Eloi Douvry, arrivé à Paris, le 12 octobre 1823., 29 octobre 1823
      inventaire après décès; Herbette, Geneviève (....-1823); Douvry, Eloi
    - Inventaire après décès de Louis Jean Marie Petit, arrivé à l'hospice de Charenton, le 13 octobre 1809, demeurant rue du Faubourg Saint-Martin, n° 41., 12 novembre 1823
      inventaire après décès; Petit, Louis Jean Marie (....-1809)
    - Notoriété après décès de Anne Tiverny veuve de Charles Leuliot, arrivé à Paris, rue au Maire, n° 12, le 2 décembre 1823., 6 décembre 1823
      notoriété; Maire (rue au); Tiverny, Anne (....-1823); Leuliot, Charles
    - Vente d'un fonds de commerce par Désiré Thomas, limonadier, quai de l'Ecole, n°10, à Pierre-Jean-Baptiste Lévêque, place de l'Ecole, n°6., 12 décembre 1823
      acte de vente; Ecole (quai de l'); Thomas, Désiré; Lévêque, Pierre-Jean-Baptiste; restaurateur
    - Notoriété après décès de Catherine Félicité Moillet épouse de Charles Thomas Pataclin, militaire invalide, à l' hôtel des Invalides à Paris., 17 décembre 1823
      notoriété; Moillet, Catherine Félicité; Pataclin, Charles Thomas
    - Notoriété après décès de Claudine Visseriaz épouse de Pierre Pontramier, marchand de sel, à Paris rue Chilpéric, n° 14., 22 janvier 1824
      notoriété; Chilpéric (rue); Visseriaz, Claudine; Pontramier, Pierre; commerçant
    - Notoriété après décès de Marie Victoire Chapelié épouse de François Magloire Leclerc, homme de loi., 23 janvier 1824
      notoriété; Chapelié, Marie Victoire; Leclerc, François Magloire; juriste
    - Inventaire après décès de Marie Elisabeth Legrand, épouse de Louis Begis, propriétaire, demeurant à Paris, rue du Pot de Fer, n° 12., 2 février 1824
      11 août 1824, liquidation.
      inventaire après décès; liquidation; Legrand, Marie Elisabeth; Bégis, Louis
    - Inventaire après décès de Jean Benoît Vincent Barré, propriétaire, arrivé à Saint-Port près Melun (Seine-et-Marne) le 27 janvier 1824., 16 février 1824
      24 décembre 1824, cahier d'enchères de deux maisons à Paris, rue du Faubourg Poissonnière, n° 22 et 24, dépendant de la succession. 15 avril 1825, liquidation.
      inventaire après décès; acte de vente; liquidation; Seine-Port (Seine-et-Marne); Melun (Seine-et-Marne); Barré, Jean Benoît Vincent (....-1824)
    - Notoriété après décès de Auguste Ripaille, lieutenant au 7e régiment d'artillerie à pied, arrivé à Toulouse le 5 mai 1814., 25 février 1824
      notoriété; Toulouse (Haute-Garonne); Ripaille, Auguste (....-1814)
    - Notoriété après décès de Jean-Baptiste Michel Godey, journalier (Anne Marguerite Callet, sa veuve), Marie Anne Charlotte Godey et Nicolas Alexis Godey, arrivé à Versailles., 6 mars 1824
      Le même jour, procuration en brevet.
      notoriété; procuration; Versailles (Yvelines); Godey, Jean-Baptiste Michel; Godey, Marie Anne Charlotte; Godey, Nicolas Alexis; Callet, Anne Marguerite; journalier
    - Notoriété après décès de Jacques François Richard, tapissier, arrivé rue des Moulins, n° 13., 11 mars 1824
      notoriété; Moulins (rue des); Richard, Jacques François; tapissier
    - Notoriété après décès de Geneviève Andry, rentière, arrivé à Paris, rue des Postes, n° 45., 11 mars 1824
      notoriété; Postes (rue des); Andry, Geneviève
    - Inventaire après décès de François Alexandre Angar, arrivé à Paris, boulevard Saint-Martin., 13 mars 1824
      16 mars 1824, dépôt du testament
      inventaire après décès; testament; Saint-Martin (boulevard); Angar, François Alexandre
    - Liquidation de la succession de Achille François Grison, ancien quincaillier, à Paris, quai de la Mégisserie, Marie Adélaïde Gombault, son épouse., 16 mars 1824
      liquidation; Mégisserie (quai de la); Grison, Achille François; Gombault, Marie Adélaïde; commerçant
    - Notoriété après décès de Hélène Louise Massary d'Armancourt épouse de Jean Hinsant, et après le décès d'Hélène Victoire Hinsant épouse de Gaspard Glatou, décédées à Paris, 19 mars 1824
      notoriété; partage; Massary d'Armancourt, Hélène Louise; Hinsant, Jean; Hinsant, Hélène Victoire; Glatou, Gaspard; Glatou, Marie Gaspard
    - Notoriété après décès de Pierre Clément, compagnon menuisier, arrivé à Paris le 16 septembre 1821., 27 mars 1824
      notoriété; Clément, Pierre (....-1821); menuisier
    - Notoriété après décès de Silvain Bailly, maçon, arrivé à Paris le 4 janvier 1823., 8 avril 1824
      notoriété; Bailly, Silvain (....-1823); maçon
    - Notoriété après décès de Jean Claude Pascal, marchand bijoutier, arrivé à Paris, quai de la Mégisserie, Claudine Elisabeth Delaporte, sa veuve., 12 avril 1824
      notoriété; Mégisserie (quai de la); Pascal, Jean Claude; Delaporte, Claudine Elisabeth; orfèvre
    - Notoriété après décès de Anne Robert, veuve de Jean Brunet, arrivé à Paris, rue Saint-Martin, n° 130., 17 avril 1824
      notoriété; Saint-Martin (rue); Robert, Anne; Brunet, Jean
    - Notoriété après décès de Pierre Louis Antoine Bérard, garçon peintre., 17 avril 1824
      notoriété; Bérard, Pierre Louis Antoine; peintre
    - Notoriété après décès de Marie Reine Mique, veuve en premières noces de Jean Augustin Bourdelois, épouse de Charles Louis Catherine Drevet., 1er mai 1824
      notoriété; Mique, Marie Reine; Bourdelois, Jean Augustin; Drevet, Charles Louis Catherine
    - Dissolution de société entre François-Honoré-Georges Jacob-Desmalter, entrepreneur de menuiserie et d'ébénisterie, rue Meslay, n°57, et François Bouvattier, marchand de bois des îles, demeurant rue de Vendôme, n°9., 14 mai 1824
      liquidation; acte de société; Meslay (rue); Vendôme (rue de); Jacob-Desmalter, François-Honoré-Georges; Bouvattier, François; chef d'entreprise; commerçant
    - Vente par François-Honoré-Georges Jacob-Desmalter, marchand de meubles et de bronzes, rue Meslay, n°57, à Georges-Alphonse Jacob, son fils, de son fonds de commerce, moyennant 6000 francs de rente viagère., 14 mai 1824
      acte de vente; Meslay (rue); Jacob-Desmalter, François-Honoré-Georges; Jacob, Georges-Alphonse; commerçant
    - Rétrocession par Adélaïde-Anne Lignereux, épouse de François-Honoré-Georges Jacob-Desmalter, marchand de meubles et de bronzes, entrepreneur de menuiserie et d'ébénisterie, rue Meslay, n°57, audit sieur, son mari., 14 mai 1824
      cession; Meslay (rue); Jacob-Desmalter, François-Honoré-Georges; Lignereux, Adélaïde-Anne; commerçant; chef d'entreprise
    - Inventaire après décès de Nicolas Martin Herelle, arrivé le 23 avril 1824, à Chatenay, canton d'Ecouen, arrondissement de Pontoise., 17 mai 1824
      13 septembre 1824, liquidation (Marie Judith Trey, son épouse). 25 février 1825, partage de terres. 9 avril 1825, notoriété après décès de Marie Judith Trey, arrivé à Paris, cul-de-sac des Bourdonnais, n° 6. Le même jour, liquidation. 14 juin 1825, partage en nature des terres de la succession de Marie Judith Trey, veuve de Nicolas Martin Herelle.
      inventaire après décès; liquidation; partage; notoriété; Pontoise (Val-d'Oise); Ecouen (Val-d'Oise); Châtenay-en-France (Val-d'Oise); Herelle, Nicolas Martin (....-1824); Trey, Marie Judith
    - Inventaire après décès de Guillaume Labaume, natif de Nîmes, marchand de soie en botte, arrivé à Rouen, le 15 mars 1824., 20 mai 1824
      inventaire après décès; Nîmes (Gard); Rouen (Seine-Maritime); Labaume, Guillaume (....-1824)
    - Notoriété après décès de Jean-Baptiste Bernard Gallopin de Valcourt et de Catherine Francfort, son épouse., 28 juin 1824
      notoriété; Gallopin de Valcourt, Jean-Baptiste Bernard; Francfort, Catherine
    - Inventaire après décès de Jean Cottat, propriétaire, ancien marchand de vins, arrivé à Paris, rue de Condé, n° 18, le 12 juin 1824., 14 juillet 1824
      inventaire après décès; Condé (rue de); Cottat, Jean (....-1824); commerçant
    - Notoriété après décès de Gérard Hubert Delsatte, entrepreneur de serrurerie., 15 juillet 1824